【裁判字號】    88,易,1339
【裁判日期】    890214
【裁判案由】    竊盜
【裁判全文】
臺灣嘉義地方法院刑事判決                        八十八年度易字第一三三九號
    公  訴  人  臺灣嘉義地方法院檢察署檢察官
    被      告  甲○○
右列被告因竊盜案件，經檢察官提起公訴 (八十八年度偵字第七三０三號)，本院判
決如左：
    主  文
甲○○竊盜未遂，累犯，處有期徒刑伍月。
    事  實
一、甲○○前於民國（下同）八十四年間因偽造文書及逃亡案件，經臺灣臺中地方法
    院及軍事法院分別判處有期徒刑三月及三年七月確定，合併定應執行有期徒刑三
    月七日，於八十七年八月二十一日執行完畢，猶不知悔改，於八十八年十月十六
    日中午十二時三十五分許，騎乘車號ＭＣＥ─五０六號機車行經乙○○在嘉義市
    東區國光新村五十二號所經營之鐵工廠時，見該工廠一樓無人在內，竟意圖為自
    己不法之所有，著手竊取乙○○所有價值新台幣二萬五千元之氬銲機（起訴書誤
    載為錏銲機）一台，欲搬動移置於其所騎乘並未熄火之機車上，甫移動約六十公
    分而尚未搬出工廠外，即為乙○○聞聲下樓後發覺，甲○○乃放下該氬銲機，並
    隨口敷衍後即騎機車逃離現場，經乙○○報警循線查獲。
二、案經嘉義市警察局第二分局報請臺灣嘉義地方法院檢察官偵查起訴。
    理  由
一、訊據被告矢口否認右揭竊盜犯行，辯稱：伊僅係好奇，停車看看該氬銲機，並沒
    有要偷的意思云云。惟查，右揭事實業據被害人乙○○於警訊及本院審理時指訴
    明確，且參酌被告於警訊時自承有搬動氬銲機，係發覺該機器仍插上電源，始放
    下機器等語，若其僅係好奇觀看而己，為何要將氬銲機搬動呢，並依被害人所述
    ，當時被告所騎乘之機車未熄火，益徵被告確有將該機器竊為己有之不法意圖；
    此外，復有被害報告單一紙在卷可資佐證。被告所辯顯係事後避就之詞，委無可
    採。本件事證明確，被告犯行堪以認定。
二、又被告雖另因竊盜案件，經臺灣高雄地方法院檢察署檢察官提起公訴，並經臺灣
    高雄地方法院判決有罪（八十八年度易字第九四七號），現上訴於臺灣高等法院
    高雄分院（八十八年度上易字第一四二一號），有臺灣高等法院被告全國前科紀
    錄表一件可稽，惟查，其犯罪時間係在八十八年一月六日至同年三月十一日間，
    與本件犯罪時間已相隔七個月以上，有臺灣高雄地方法院八十八年度易字第九四
    七號判決一件足憑，且其係騎乘機車行經被害人經營之鐵工廠時，見四處無人，
    始萌生犯意，顯係另行起意，自非該案起訴效力所及，併此敘明。
三、被告著手於竊取氬銲機而尚未置於其實力之下，即為被害人發覺而未得手，核其
    所為，係犯刑法第三百二十條第三項、第一項之竊盜未遂罪。被告已著手於犯罪
    行為之實行，未生既遂之結果，為未遂犯，爰依刑法第二十六前段之規定，按既
    遂犯之刑減輕之。又被告曾於八十四年間因偽造文書案件，經本院判處有期徒刑
    三月確定，於八十五年一月二十二日執行完畢，業據其供明在卷，並有臺灣嘉義
    地方法院檢察署被告刑案資料查註紀錄表一件附卷可憑，其於五年內再犯有期徒
    刑以上之本罪為累犯，應依法加重其刑，並依法先加後減之。爰審酌被告前曾有
    竊盜前科（於本件不構成累犯）、素行不佳、犯罪動機係為一時貪念、所竊財物
    價值不高及犯罪後態度等一切情狀，量處如主文所示之刑。
據上論結，應依刑事訴訟法第二百九十九條第一項前段，刑法三百二十條第三項、第
一項、第二十六條前段、第四十七條，罰金罰鍰提高標準條例第一條前段，判決如主
文。
本案經檢察官林世芬到庭執行職務。
中      華      民      國      八十九    年      二      月     十四   日
                                臺灣嘉義地方法院刑事第二庭
                                    法  官  楊  力  進
右正本證明與原本無異
如不服本判決，應於判決送達後十日內向本院提出上訴狀( 應附繕本 )。
中      華      民      國      八十九    年      二      月     十五   日
                                    書記官  李  文  政


司法院資訊處製作；財團法人民間司法改革基金會備份。
